---
title: "Hyperbolen"
author: "Alain"
date: "5/4/2019"
output:
    bookdown::html_document2: default
header-includes: 
  - \usepackage{xcolor}
  - \usepackage{tikz}
  - \usepackage{pgfplots}
---

```{r include=FALSE}
# Don't delete this chunk if you are using the mosaic package
# This loads the mosaic and dplyr packages
require(mosaic)
require(Deriv)
require(reticulate)
require(rmarkdown) # Make cool dynamic documents
require(knitr) # Run R Code Chunks
require(ggplot2) # For plotting
require(DT) # Interactive HTML tables
require(tidyverse)
require(rlang)
require(scales)
require(bookdown)
```

```{r include=FALSE}
# Some customization.  You can alter or delete as desired (if you know what you are doing).
# knitr settings to control how R chunks work.
require(knitr)
opts_chunk$set(
  tidy=FALSE,     # display code as typed
  size="small"    # slightly smaller font for code
)
```

```{r setup, include=FALSE}
knitr::opts_chunk$set(echo = FALSE)
```

# Gevraagd:
1.Bepaal de verzameling van alle parabolen die gaan door de punten (3,0) en (0,3)  
2.Bepaal de meetkundige plaats van de extrema van de parabolen van deze verzameling

# Antwoord:  
1.Elke parabool uit de verzameling $\{y=f(x)\}$ kan geschreven worden als:  
\begin{equation} 
  y(x)=(3-x)+g(x) 
\end{equation}
Hierbij is g(x) een parabool met nulpunten 0 en 3.  
Dus:
\begin{equation}
  \exists a \in \mathbb{R} : g(x)=a(x-0)(x-3) 
\end{equation}
De verzameling van alle parabolen wordt m.a.w. gegeven door:
\begin{equation}
  \begin{aligned}
    V&=\{y_a(x)=(3-x)+a(x-0)(x-3) | a \in \mathbb{R}\} \\
    &=\{y_a(x)=(ax-1)(x-3) | a \in \mathbb{R}\}
  \end{aligned}
\end{equation}
2.
Beschouw de functie
\begin{equation} 
  y_a(x)=(ax-1)(x-3) 
\end{equation}
In het extrememum is 
\begin{equation}
  \frac{dy_a}{dx}=0
\end{equation}

Met :
\begin{equation}
  \frac{dy_a}{dx}=a(2x-3)-1
\end{equation}
In het extremum:  
\begin{equation}
  \frac{dy_a}{dx}=0
\end{equation}
\begin{equation}
  \Rightarrow a(2x_{ext}-3)=1
\end{equation}
\begin{equation}
  \Rightarrow 2x_{ext}-3=\frac{1}{a}
\end{equation}
\begin{equation}
  \Rightarrow 2x_{ext}=\frac{1}{a}+3 (\#eq:xext)
\end{equation}

\begin{equation}
  \Rightarrow 2ax_{ext}=1+3a
\end{equation}
\begin{equation}
  \begin{aligned}
    y_{ext}
    &=(ax_{ext}-1)(x_{ext}-3)\\
    &=\frac{1}{4a}(2ax_{ext}-2)(2ax_{ext}-6a)\\
    &=\frac{1}{4a}(3a-1)(1-3a)\\
    &=-\frac{1}{4a}(1-3a)^2
  \end{aligned}
\end{equation}
Elemineren van a:  
\@ref(eq:xext)
\begin{equation}
\Rightarrow a=\frac{1}{2x_{ext}-3}
\end{equation}
\begin{equation}
\Rightarrow 1-3a=\frac{2x_{ext}-6}{2x_{ext}-3}=2\frac{x_{ext}-3}{2x_{ext}-3}
\end{equation}
\begin{equation}
\Rightarrow y_{ext}=-\frac{(x-3)^2}{2x-3}
\end{equation}

```{python}
r1=[-3,6]
r2=[-4,8]
import matplotlib.pyplot as plt
import numpy as np
sample = 8000

x = np.arange(-2.01,5,0.02)

a = -1
y = (a*x-1)*(x-3)
plt.plot(x, y,label='a=-1')

a = -1.0/3
y = (a*x-1)*(x-3)
plt.plot(x, y,label='a=-0.33')

a = 0
y = (a*x-1)*(x-3)
plt.plot(x, y,label='a=0')

a = 1.0/6
y = (a*x-1)*(x-3)
plt.plot(x, y,label='a=0.17')


a = 1.0/3
y = (a*x-1)*(x-3)
plt.plot(x, y,label='a=0.33')


a = 0.5
y = (a*x-1)*(x-3)
plt.plot(x, y,label='a=0.5')

a = 2
y = (a*x-1)*(x-3)
plt.plot(x, y,label='a=2')

y = -(x-3)*(x-3)/(2*x-3)
plt.plot(x, y,label='Y_ext',linestyle='--')


plt.xlabel('x')
plt.ylabel('y')
plt.grid()
plt.legend(loc='upper right')
axes = plt.gca()
axes.set_xlim(r1)
axes.set_ylim(r2)
plt.show()
```

[Bereking afgeleide]
```{python}
from sympy import *
from IPython.display import display
init_printing(use_latex='mathjax')
x=symbols('x')
a=symbols('a')
d=simplify(expand(diff((a*x-1)*(x-3), x)))
display(d)
print(latex(d))
```
